臺灣高雄地方法院刑事判決　　　　　　　　　　　　　九十三年度易字第四四七號
　　公　訴　人　臺灣高雄地方法院檢察署檢察官
　　被　　　告　甲○○
　　選任辯護人　王炯棻律師
　　　　　　　　王錦堂律師
　　　　　　　　黃永隆律師
右列被告因違反毒品危害防制條例案件，經檢察官提起公訴（九十三年度毒偵字第二
四三號、第九二九號），被告於本院準備程序進行中，就被訴事實為有罪之陳述，經
本院告知簡式審判程序意旨，並聽取公訴人及被告之意見後，合議裁定由受命法官獨
任進行簡式審判程序審理，本院判決如左：
    主  文
甲○○連續施用第二級毒品，處有期徒刑肆月，如易科罰金，以參佰元折算壹日。第
二級毒品安非他命肆包（驗後毛重合計肆點柒公克），殘餘安非他命晶體之膠袋伍個
、玻璃球吸食器壹組，均沒收銷燬之。
    事  實
一、甲○○前因施用毒品案件，經本院以九十二年度毒聲字第一四二○號裁定觀察勒
    戒後，因無繼續施用毒品之傾向，由臺灣高雄地方法院檢察署檢察官於民國九十
    二年三月二十七日以九十二年度毒偵字第一五一九號為不起訴處分確定。詎其仍
    不知戒除施用毒品之惡習，於不起訴處分後五年內，明知安非他命為毒品危害防
    制條例第二條第二項第二款之第二級毒品，不得持有、施用，竟仍基於施用第二
    級毒品安非他命（起訴書誤載為第一級毒品海洛因）之概括犯意，自九十二年七
    月間某日起至九十二年十二月止，約每月施用安非他命一次之頻率，自九十二年
    十二月起至九十三年一月八日二十四時起回溯二十四時內之某時點止，以每二至
    三天施用一次安非他命之頻率，連續在其位於高雄市○○區○○街二八一號之住
    處，以將安非他命置於玻璃球內燒烤加熱吸食霧氣之方式（起訴書誤載為將海洛
    因用針筒注射之方式），連續施用第二級毒品安非他命多次。嗣於九十三年一月
    二日經通知前往高雄市政府警察局苓雅分局（起訴書誤載為前鎮分局），接受毒
    品矯治人口尿液檢體採集送驗後，呈甲基安非他命陽性反應，於九十三年一月八
    日十二時許經鳳山憲兵隊持本院核發之搜索票至其位於高雄市○○區○○街二八
    一號之住處執行搜索而查獲，並當場扣得安非他命四小包（驗後毛重合計四．七
    公克）、殘餘安非他命晶體膠袋五只、玻璃球吸食器一組、注射針筒三支、電子
    磅秤一台、分裝夾鏈袋一盒等物，並將其查獲當日排放之尿液送驗後發現呈甲基
    安非他命陽性反應，因而查悉上情。
二、案經鳳山憲兵隊、高雄市政府警察局小港分局及苓雅分局分別報請臺灣高雄地方
    法院檢察署檢察官偵查起訴，嗣本院訊問被告後，因被告認罪，並詢問檢察官、
    被告意見後，乃裁定進行簡式審判程序。
    理  由
一、本件被告甲○○所犯係死刑、無期徒刑、最輕本刑為三年以上有期徒刑以外之罪
    ，其於準備程序中就被訴事實為有罪之陳述，經法官告知簡式審判程序之旨，並
    聽取公訴人、被告之意見後，認為適宜由受命法官獨任進行簡式審判程序，依刑
    事訴訟法第二百七十三條之一第一項規定，裁定由受命法官獨任進行簡式審判程
    序，合先敘明。
二、訊據被告甲○○對於前揭時地連續施用第二級毒品安非他命之犯行，業於本院審
    理中坦承不諱，且被告於九十三年一月二日、一月八日分別為警查獲時所採集之
    尿液，經送檢驗結果，均呈毒品甲基安非他命陽性反應，此分別有臺灣檢驗科技
    股份有限公司九十三年一月二十日ＫＺ000000000000號濫用藥物尿
    液檢驗報告及高雄縣政府衛生局九十三年一月十五日九三煙檢字第一○二號煙毒
    尿液檢驗成績書各一紙在卷可稽。又查扣之白色晶體四包，經送請高雄醫學大學
    附設中和紀念醫院鑑驗結果，確為第二級毒品安非他命（驗前毛重四．八公克、
    驗後毛重四．七公克）無訛，另殘餘晶體膠袋五個、玻璃球吸食器一組，經送驗
    結果，均含有甲基安非他命陽性反應，另有注射針筒三支經送驗亦呈海洛因陽性
    反應，此有高雄醫學大學附設中和紀念醫院編號九三○五－三一、九三○五－三
    二、九三○五－三三、九三○五－三四、九三○五－三五號檢驗報告各一紙附卷
    可憑，足認被告之自白與事實相符。本件被告連續施用第二級毒品安非他命，事
    證明確，應予依法論科。
三、按毒品危害防制條例新修正條文於九十二年七月九日經總統公布，並自九十三年
    一月九日施行。次按保安處分適用裁判時之法律，刑法第二條第二項定有明文，
    而毒品危害防制條例規定之觀察勒戒、強制戒治處分之性質為保安處分，是於九
    十三年一月九日毒品危害防制條例開始施行後，始繫屬本院之施用毒品刑事追訴
    案件之保安處分前置條件成就否，應依修正後毒品危害防制條例認定。經查，本
    件被告甲○○前因施用毒品案件，經本院以九十二年度毒聲字第一四二○號裁定
    觀察勒戒後，因無繼續施用毒品之傾向，由臺灣高雄地方法院檢察署檢察官於民
    國九十二年三月二十七日以九十二年度毒偵字第一五一九號為不起訴處分確定後
    五年內，再犯施用第二級毒品之罪，經檢察官提起公訴而於九十三年四月八日繫
    屬本院，此有臺灣高等法院被告全國前案紀錄表一份及本院收文印戳章在卷可按
    ，是被告於上揭觀察勒戒後因無繼續施用傾向而釋放且經檢察官為不起訴處分後
    ，五年內再犯施用毒品之罪，經檢察官向本院提起公訴，依修正後毒品危害防制
    條例第二十三條第二項規定，應屬合法，合先敘明。
四、按安非他命為毒品危害防制條例第二條第二項第二款所稱之第二級毒品，依法不
    得持有、施用，被告竟持之施用，是核被告甲○○所為，係犯毒品危害防制條例
    第十條第二項之施用第二級毒品罪。被告行為後，九十二年七月九日修正公布之
    毒品危害防制條例業已於九十三年一月九日起生效施行，惟該條例關於施用毒品
    之罪即第十條之罪名及法定刑度，並無任何變更，是修正前之規定並無有利於行
    為人之情形存在，故依刑法第二條第一項前段之規定，自應由法院依裁判時之規
    定，適用修正後毒品危害防制條例第十條第二項。被告持有第二級毒品安非他命
    ，進而施用，其持有第二級毒品安非他命之低度行為，應為施用之高度行為所吸
    收，不另論罪。又被告先後多次施用第二級毒品安非他命之行為，均時間緊接，
    所犯係構成要件相同之罪，顯係基於概括犯意反覆為之，為連續犯，應依刑法第
    五十六條規定，以一罪論，並加重其刑。爰審酌被告前因施用毒品，經觀察勒戒
    且為不起訴處分後，仍未戒絕毒品，再犯本件施用毒品之罪，顯見其戒除毒癮之
    意志薄弱，惡習未改，惟念及施用毒品乃戕害自己身心之行為，尚未損及他人，
    且其犯後已坦認犯行等一切情狀，量處如主文所示之刑，並諭知易科罰金之折算
    標準。至扣案之白色晶體四包、殘餘晶體膠袋五個，經送驗結果，呈安非他命陽
    性反應已如上述，該殘餘晶體膠袋，於客觀上無法與遺留之安非他命殘渣剝離，
    其性質即與毒品無異，均應依毒品危害防制條例第十八條第一項規定，宣告沒收
    銷燬之。至扣案之注射針筒三支經送驗結果，雖呈海洛因陽性反應，惟此部分另
    涉被告持有第一級毒品海洛因之罪嫌，既未經檢察官提起公訴，且與被告施用第
    二級毒品安非他命之犯行亦無關連；另扣案之電子磅秤一台及分裝夾鏈袋一盒，
    雖為被告所有，但非供被告施用毒品所用或預備之物，亦非施用毒品所得之物，
    均不予宣告沒收，附此敘明。
據上論斷，應依刑事訴訟法第二百七十三條之一第一項、第二百九十九條第一項前段
，毒品危害防制條例第十條第二項、第十八條第一項前段，刑法第十一條前段、第二
條第一項前段、第五十六條、第四十一條第一項前段，罰金罰鍰提高標準條例第二條
，判決如主文。
本案經檢察官乙○○到庭執行職務。
中      華      民      國    九十三    年      五      月    二十八    日
                                  臺灣高雄地方法院刑事第二庭
                                            法  官    黃宣撫
右正本證明與原本無異。
如不服本判決，應於判決送達後十日內，向本院提出上訴狀。
                                            書記官    謝文心
中      華      民      國    九十三    年      六      月      一      日
附錄本判決論罪科刑法條全文：
毒品危害防制條例第十條：
  施用第一級毒品者，處六月以上五年以下有期徒刑。
  施用第二級毒品者，處三年以下有期徒刑。
